臺灣花蓮地方法院刑事判決
111年度交簡上字第14號
上  訴  人  臺灣花蓮地方檢察署檢察官
被      告  邱嘉全


上列上訴人因被告公共危險案件，不服本院民國111年6月17日11
1年度交簡字第18號第一審簡易判決（110年度偵字第5872號），
提起上訴，本院管轄之第二審合議庭判決如下︰
    主　　文
原判決撤銷。
甲○○吐氣所含酒精濃度達每公升零點二五毫克以上而駕駛動力交
通工具，處有期徒刑參月，如易科罰金，以新臺幣壹仟元折算壹
日。
　　犯罪事實
一、甲○○於民國110年11月7日22時許起至同日23時許止，在其位
    於花蓮縣○○鄉○○○路00號住處內飲用酒類若干後，雖逕在住
    處內休息至翌日（8日），然其在無法確信其體內酒精已符
    合法定標準值之情形下，竟基於酒後駕駛動力交通工具之不
    確定故意，仍於110年11月8日上午某時許，騎乘車牌號碼00
    0-000號普通重型機車出門。嗣於同日11時54分許，行經花
    蓮縣○○鄉○○○路00號前時，因不勝酒力而與常開忠所駕駛之
    車牌號碼0000-00號自用小客車發生碰撞。員警據報後，於
    同日11時59分許到場處理並將甲○○送往臺北榮民總醫院玉里
    分院（下稱北榮玉里分院）急救，並於同日13時27分許，在
    北榮玉里分院對甲○○施以吐氣酒精濃度測試，測得其酒精濃
    度值為每公升0.70毫克，始悉上情。
二、案經花蓮縣警察局鳳林分局報告臺灣花蓮地方檢察署檢察官
    偵查起訴。
    理　　由
一、證據能力之說明
　　本院所援引之被告以外之人於審判外之陳述，雖屬傳聞證據
    ，惟當事人均同意或不爭執其證據能力（見本院卷第43頁）
    ，本院審酌上開證據資料製作時之情況，尚無違法不當及證
    明力明顯過低之瑕疵，與本案待證事實復具有相當關連性，
    以之作為證據應屬適當，依刑事訴訟法第159條之5之規定，
    均有證據能力。
二、認定犯罪事實所憑之證據及理由
    上揭犯罪事實，業據被告於警詢、原審及本院審理中均坦承
    不諱（見警卷第3-13頁、原審卷第26-27頁、本院卷第42-43
    、60頁），核與證人常開忠於警詢中之證述情節相符（見警
    卷第15-19頁），並有花蓮縣警察局鳳林分局交通分隊道路
    交通事故當事人酒精測定紀錄表、道路交通事故現場圖、道
    路交通事故調查報告表㈠、㈡、車輛詳細資料報表、花蓮縣警
    察局舉發違反道路交通管理事件通知單、財團法人台灣商品
    檢測驗證中心呼氣酒精測試器檢定合格證書、道路交通事故
    當事人登記聯單及現場照片附卷可稽（見警卷第21、25-33
    、37、45-47、51、53-62頁），足認被告上揭任意性自白核
    與事實相符。本案事證明確，被告上開犯行洵堪認定，應予
    依法論科。
三、論罪科刑及撤銷改判之理由
㈠、按被告行為後，刑法第185條之3業於111年1月28日修正公布
    ，並自同年月30日施行生效。刑法第185條之3第1項原規定
    ：「駕駛動力交通工具而有下列情形之一者，處二年以下有
    期徒刑，得併科二十萬元以下罰金：一、吐氣所含酒精濃度
    達每公升零點二五毫克或血液中酒精濃度達百分之零點零五
    以上。二、有前款以外之其他情事足認服用酒類或其他相類
    之物，致不能安全駕駛。三、服用毒品、麻醉藥品或其他相
    類之物，致不能安全駕駛」，修正為：「駕駛動力交通工具
    而有下列情形之一者，處三年以下有期徒刑，得併科三十萬
    元以下罰金：一、吐氣所含酒精濃度達每公升零點二五毫克
    或血液中酒精濃度達百分之零點零五以上。二、有前款以外
    之其他情事足認服用酒類或其他相類之物，致不能安全駕駛
    。三、服用毒品、麻醉藥品或其他相類之物，致不能安全駕
    駛」。由上可知，修正後之刑法第185條之3第1項規定，提
    高有期徒刑及罰金金額之上限，故經新舊法比較結果，修正
    後之規定未較有利被告，依刑法第2條第1項前段規定，自應
    適用被告行為時即修正前刑法第185條之3第1項之規定論處
    。核被告所為，係犯修正前刑法第185條之3第1項第1款之吐
    氣所含酒精濃度達每公升零點二五毫克以上而駕駛動力交通
    工具之罪。
㈡、原審以被告罪證明確，予以論罪科刑，固非無見。然原審漏
    未審酌比較新舊法以定其應適用之法律，容有未洽，檢察官
    上訴意旨認原審判決漏未審酌新舊法條之比較，適用法律即
    有違誤，據而提起本件上訴，為有理由，自應由本院予以撤
    銷改判。
㈢、爰以行為人之責任為基礎，審酌被告明知酒精成分對人之意
    識、控制能力具有不良影響，超量飲酒後會導致對週遭事務
    之辨識及反應能力較平常狀況薄弱，竟仍心存僥倖，逞強騎
    車上路，危及道路交通安全，且缺乏尊重其他用路人生命、
    財產安全之觀念，實不可取；並考量被告曾因犯不能安全駕
    駛致交通危險罪經法院判處罪刑確定（檢察官未主張構成累
    犯），有臺灣高等法院被告前案紀錄表在卷可參，卻未能知
    所警惕，猶為本案犯行，自應責難；兼衡被告坦承犯行之犯
    後態度，及本案中雖發生交通事故，惟僅被告自身因本件車
    禍受到擦挫傷，未造成他人實際傷亡結果，所生危害程度並
    非嚴重；復審酌被告吐氣所含酒精濃度達每公升0.70毫克之
    違反義務程度，駕駛動力交通工具之種類、時間、路段，其
    犯罪之動機、目的、手段，及被告自陳國中畢業之智識程度
    、離婚，育有2位未成年子女，分別就讀高一、小六，分由
    被告及其前妻照顧，被告目前因罹患肝炎、胃潰瘍、肝衰竭
    、膽囊結石、癲癇等疾病而無法工作，收入仰賴每月新臺幣
    7,000餘元之補助及父母之資助，現與父母及就讀高一之未
    成年子女同住，勉持之經濟狀況等一切情狀，量處如主文所
    示之刑，並諭知易科罰金之折算標準，以資懲儆。
四、據上論斷，應依刑事訴訟法第455條之1第1項、第3項、第36
    9條第1項前段、第364條、第299條第1項前段，修正前刑法
    第185條之3第1項第1款，刑法第2條第1項前段、第41條第1
    項前段，刑法施行法第1條之1第1項，判決如主文。
本案經檢察官黃雅楓提起公訴，檢察官王柏舜提起上訴，檢察官
蕭百麟到庭執行職務。 
中　　華　　民　　國　　111 　年　　11　　月　　29　　日
　　　　　　　　　刑事第一庭  審判長法　官　黃鴻達
　　　　　　　　　                  法  官　陳佩芬
　　　　　　　　　　　　　　　　　　法　官　簡廷涓
上列正本證明與原本無異。
本件不得上訴。
中　　華　　民　　國　　111 　年　　11　　月　　30　　日

                                    書記官  鄭慧婷

附錄本案論罪科刑法條全文：
修正前中華民國刑法第185條之3第1項：
駕駛動力交通工具而有下列情形之一者，處2年以下有期徒刑，
得併科20萬元以下罰金：
一、吐氣所含酒精濃度達每公升零點25毫克或血液中酒精濃度達
    百分之零點零5以上。
二、有前款以外之其他情事足認服用酒類或其他相類之物，致不
    能安全駕駛。
三、服用毒品、麻醉藥品或其他相類之物，致不能安全駕駛。